臺灣桃園地方法院刑事判決　　　　　　　　　　　　九十一年度訴字第一五二二號
　　公　訴　人　臺灣桃園地方法院檢察署檢察官
　　被　　　告　甲○○
右列被告因違反毒品危害防制條例案件，經檢察官提起公訴（九十一年度毒偵字第一
七三四號），本院判決如左：
    主      文
甲○○施用第一級毒品，累犯，處有期徒刑玖月；又施用第二級毒品，累犯，處有期
徒刑柒月，扣案第二級毒品安非他命柒小包（毛重共伍點公克）沒收銷燬之，扣案
吸食器壹組沒收；應執行有期徒刑壹年貳月，扣案第二級毒品安非他命柒小包（毛重
共伍點公克）沒收銷燬之，扣案吸食器壹組沒收。
    事      實
一、甲○○曾因過失傷害案件，於民國八十七年八月二十一日經本院判處有期徒刑四
    月確定，八十八年七月六日執行完畢。另曾二度因施用毒品案件，均送觀察、勒
    戒後，均認無繼續施用之傾向，先後由台灣桃園地方法院檢察署檢察官、台灣台
    北地方法院檢察署檢察官，分別於八十八年二月二十三日、八十九年六月七日，
    各以八十八年度偵字第一六五三號、八十九年度毒偵緝字第二０四號不起訴處分
    確定。再因施用毒品案件，除裁送強制戒治外，且於九十年五月七日經本院判處
    有期徒刑五月確定。詎尚不知悔改，猶於九十一年一月二十日凌晨四時許，在桃
    園縣中壢市○○○街二八六巷八號五樓空屋內，施用第二級毒品安非他命一次。
    復另行起意，於九十一年一月二十二日上午七時三十分許回溯一百二十小時內之
    某一時點，在台灣地區內某處，施用第一級毒品海洛因一次。嗣九十一年一月二
    十一日晚間七時三十分許，在桃園縣中壢市○○○街二八六巷八號五樓空屋內為
    警查獲，當場並扣得安非他命七小包（毛重五‧三公克）及其所有之吸食器一組
    。
二、案經桃園縣警察局八德分局報請台灣桃園地方法院檢察署檢察官偵查起訴。
    理      由
一、訊據被告甲○○，坦承於前開時、地，施用安非他命一次之情不詳，且有如事實
    欄所載之物扣案可稽，再者，經警採集其送尿液送驗結果，亦呈安非他命陽性反
    應，有桃園縣衛生局不法藥物尿液檢定書一份存卷足佐。至被告雖矢口否認施用
    海洛因之犯行，惟查，其於右揭時為警查獲後經警於翌（二十二）日上午七時三
    十分許採集其尿液嗣並送請複驗結果，係呈嗎啡陽性反應，有行政院衛生署管制
    藥品管理局檢驗成績書在卷可按。查該局之檢測方式係採氣相層析質譜儀分析法
    ，甚為精確嚴謹，得以有效排除偽陽性反應，並無誤判之虞，是以該檢驗結果自
    屬可採。被告之尿液經以如此精密之檢測方式檢驗，既仍呈嗎啡陽性反應，足徵
    其確有施用海洛因之犯行無疑。被告空言否認施用海洛云云，核屬卸責之詞，不
    足採信。再查，初次施用煙毒者，經人體代謝作用於八小時之內，即有約百分之
    八十之量排出，二十四小時之後，續有約剩餘量之百分之九十再排出，七十二小
    時之後仍有殘餘微量排出，施用者個人體質不同，其排出時間亦會有所差異，尤
    其成癮者（抗藥性強）其於吸食後一百二十小時內所採之尿液，配合較具公信力
    之儀器（如氣相質譜儀），仍可能被檢測出，此有憲兵司令部於八十年三月二十
    五日致台灣士林地方法院之（八０）鑑驗字第０九九九號函示可參。參酌該函文
    之旨，可認被告施用海洛因之時間當在九十一年一月二十二日上午七時三十分許
    採尿時起回溯一百二十小時內之某一時點。又查，被告曾因過失傷害案件，於八
    十七年八月二十一日經本院判處有期徒刑四月確定，八十八年七月六日執行完畢
    。另曾二度因施用毒品案件，均送觀察、勒戒後，均認無繼續施用之傾向，先後
    由台灣桃園地方法院檢察署檢察官、台灣台北地方法院檢察署檢察官，分別於八
    十八年二月二十三日、八十九年六月七日，各以八十八年度偵字第一六五三號、
    八十九年度毒偵緝字第二０四號不起訴處分確定。再因施用毒品案件，除裁送強
    制戒治外，且於九十年五月七日經本院判處有期徒刑五月確定等各情，則有卷存
    台灣高等法院被告全國前案紀錄表一份為憑，因之，本件係被告於首次因施用毒
    品案件經不起訴處分確定後，於五年內三犯以上之事實，殊為明確。綜述，本件
    事證已明，被告犯行洵堪認定，應依法論科。
二、核被告甲○○所為，係犯毒品危害防制條例第十條第一項、第二項之施用第一級
    毒品、施用第二級毒品罪，至其施用前後持有第一級、第二級毒品之低度行為，
    均應為施用之高度行為吸收，不另論罪。再查，被告曾受有期徒刑之執行完畢，
    前已述明，是以其於有期徒刑執行完畢後五年內再犯有期徒刑以上之本件二罪，
    均為累犯，均應依法加重其刑。所犯前述二罪，犯意各別，構成要件互異，應分
    論併罰。爰審酌被告施用毒品之種類、毒性之大小、犯行所生之危害，已曾二度
    因施用毒品行為，受觀察、勒戒處遇，並曾因施用毒品犯行受強制戒治之執行及
    刑罰之科處，詎尚未能知所警惕，戒除施毒劣習，足徵其沈溺毒癮頗深，惡性甚
    重及犯後態度等情狀，分別量處如主文所示之刑，並定其應執行刑。
三、扣案第二級毒品安非他命七小包（毛重共五‧三公克），應依毒品危害防制條例
    第十八條第一項前段規定，諭知沒收銷燬之。另扣案之吸食器一組屬被告所有之
    情，業據其於本院審理時承明，為供施用安非他命之工具，爰依刑法第三十八條
    第一項第二款規定，宣告沒收。至扣案使過之針筒一支並非在被告使用之房間內
    扣得，且無證據可認係屬之所有，亦非違禁物，依法自不得諭知沒收。
據上論斷，應依刑事訴訟法第二百九十九條第一項前段，毒品危害防制條例第十條第
一項、第二項、第十八條第一項前段，刑法第十一條前段、第四十七條、第五十一條
第五款、第三十八條第一項第二款，判決如主文。
本案經檢察官許曉微到庭執行職務。
中      華      民      國    九十一    年     十二     月    二十七    日
                              臺灣桃園地方法院刑事第三庭
                                  法  官  蔡榮澤
右正本證明與原本無異。
如不服本判決，應於判決送達後十日內向本院提出上訴狀( 應附繕本 )。
                                  書記官  何慧娟
中      華      民      國    九十一    年     十二    月    三十一    日
附本件論罪科刑依據之法條：
毒品危害防制條例第十條
施用第一級毒品者，處六月以上五年以下有期徒刑。
施用第二級毒品者，處三年以下有期徒刑。
